# 求助陈版！租赁企业的设备保险费的核算科目

提问人：上善若水乔 时间：2019-11-05 06:30:14
请教陈版，我司是一家工程设备的经营租赁公司所有设备均进行投保，且会发生日常维修维护费用。请问陈版，这些日常的保险费和维护费，应当计入营业成本还是管理费用呢?我的理解是，这些保险费并不是设备进行正常运营的必要费用，所以认为应当计入管理费用；而日常维修维护费，则是设备正常运营的必要费用，应当计入营业成本。想请问一下陈版主的意见~谢谢！
另外，想请问一下陈版，固定资产的折旧是公司的营业成本主要构成，那么购买固定资产的应付款是放入应付账款核算呢，还是其他应付款呢？

回答人：chenyiwei
你的意见有一定合理性，关键是保证一贯运用，并考虑与同行业类似事项的处理惯例的可比性。仅就该特定案例而言，购买租赁资产的款项可以计入应付账款。